【裁判字號】    98,訴,1056
【裁判日期】    980916
【裁判案由】    毒品危害防制條例
【裁判全文】
臺灣臺北地方法院刑事判決              98年度訴字第1056號
公  訴  人  臺灣臺北地方法院檢察署檢察官
被      告  乙○○
                      號7樓.
選任辯護人  黃重鋼律師
            林上鈞律師
            林詠嵐律師
上列被告因毒品危害防制條例案件，經檢察官提起公訴（98年度
偵字第9899號），本院判決如下：
    主  文
乙○○販賣第二級毒品，處有期徒刑參年捌月；扣案如附表編號
一所示之第二級毒品甲基安非他命壹包沒收銷燬，上開毒品之外
包裝袋壹只、扣案之磅秤貳台均沒收，未扣案之販賣第二級毒品
所得新臺幣壹仟元應沒收，如全部或一部不能沒收時，以其財產
抵償。又販賣第二級毒品，處有期徒刑參年拾月；扣案如附表編
號二所示之第二級毒品甲基安非他命共貳包沒收銷燬，上開毒品
之外包裝袋共貳只、扣案之磅秤貳台均沒收，未扣案之販賣第二
級毒品所得新臺幣壹仟元應沒收，如全部或一部不能沒收時，以
其財產抵償。應執行有期徒刑柒年貳月，扣案如附表所示之第二
級毒品甲基安非他命共參包沒收銷燬，上開毒品之外包裝袋共參
只、扣案之磅秤貳台均沒收，未扣案之販賣第二級毒品所得新臺
幣共貳仟元應沒收，如全部或一部不能沒收時，以其財產抵償。
    事  實
一、乙○○明知甲基安非他命（起訴書均誤載為安非他命）係毒
    品危害防制條例第2 條第2 項第2 款所稱之第二級毒品，未
    經許可，不得擅自販賣、持有，竟分別基於販賣牟利之故意
    ：(一)先於民國98年3 月13日下午2 時許，在其當時位於臺北
    市中山區○○○路138 巷38號5 樓之1 之住處樓下（即138
    巷口附近），以新臺幣（下同）1,000 元之價格，販賣第二
    級毒品甲基安非他命1 包（含其所有用以包裹該毒品之包裝
    袋1 只、實稱毛重0.4620公克、淨重0.1920公克、取樣0.00
    03公克鑑定用罄、驗餘淨重0.1917公克）予來訪之成年男性
    友人賴奕銘（其施用毒品犯行業經本院另案判刑確定），惟
    乙○○離開返家後，賴奕銘旋因形跡可疑在該巷口為警攔檢
    盤查，因而扣得其甫購入之上述甲基安非他命1 包（但未扣
    得販毒所得），再經由其供出係向綽號「蛋頭」之乙○○購
    得欲供己施用，始循線查獲上情。(二)又於98年3 月17日下午
    2 時15分許，接獲另一成年男性友人甲○○之來電，雙方議
    妥交易時、地、金額後，乙○○遂於當日下午2 時25分許，
    推由某真實姓名年籍不詳綽號「小雅」之女子（無證據證明
    其知情），在臺北市中山區○○○路「錢櫃KTV 」林森三店
    旁不詳巷內，將第二級毒品甲基安非他命1 包（含其所有用
    以包裹該毒品之包裝袋1 只、實稱毛重0.3720公克、淨重0.
    1720公克、取樣0.0006公克鑑定用罄、驗餘淨重0.1714公克
    ）交予甲○○（其施用毒品犯行業經檢察官另為緩起訴處分
    確定），並向甲○○收取1,000 元之販毒價金（未扣案），
    後再交予乙○○，因而售出該包甲基安非他命，惟甲○○於
    同日下午2 時50分許，即因騎車違規而在該林森北路262 號
    前為警攔停盤檢，並查扣其甫購入之前述甲基安非他命1 包
    ，再經由其供出係向乙○○購得欲供己施用，始循線查知上
    情。嗣乙○○於98年4 月15日下午1 時50分許，為警持本院
    核發之搜索票前往其上開住處執行搜索，而在其身上查扣第
    二級毒品甲基安非他命1 包（含其所有供包裹上開毒品所用
    之包裝袋1 只、毛重7.18公克、淨重6.73公克、取樣0.01公
    克鑑定用罄、驗餘6.72公克），及在上開住處內查扣其所有
    供販賣第二級毒品所用之磅秤2 台，始查悉上情。
二、案經臺北市政府警察局中山分局報請臺灣臺北地方法院檢察
    署檢察官偵查起訴。
    理  由
壹、證據能力：
一、證人賴奕銘等人之警詢證詞：
  (一)按被告以外之人於審判外之言詞或書面陳述，除法律有規定
    者外，不得作為證據，刑事訴訟法第159 條第1 項固定有明
    文。惟被告以外之人於審判外之陳述，雖不符同法第159 條
    之1 至之4 之規定，而經當事人於審判程序同意作為證據，
    法院審酌該言詞陳述或書面陳述作成時之情況，認為適當者
    ，亦得為證據。又當事人、代理人或辯護人於法院調查證據
    時，知有第159 條第1 項不得為證據之情形，而未於言詞辯
    論終結前聲明異議者，視為有前項之同意，同法第159 條之
    5 亦定有明文。立法意旨在於傳聞證據未經當事人之反對詰
    問予以核實，原則上先予排除。惟若當事人已放棄反對詰問
    權，於審判程序中表明同意該等傳聞證據可作為證據；或於
    言詞辯論終結前未聲明異議，基於尊重當事人對傳聞證據之
    處分權，及證據資料愈豐富，愈有助於真實發見之理念，且
    強化言詞辯論主義，使訴訟程序得以順暢進行，上開傳聞證
    據亦均具有證據能力。
  (二)查本件證人賴奕銘等人（詳下述及者）均曾於警詢中為陳述
    ，其性質雖屬傳聞證據，然其等所為之警詢筆錄內容，經本
    院於審理程序中予以提示並告以要旨，且各經檢察官、被告
    乙○○及辯護人表示意見，其等已知上述證詞乃傳聞證據，
    且均表示對該等證據之調查沒有意見，而未於言詞辯論終結
    前對該等證據內容提出關於證據能力之聲明異議（見本院卷
    第36、58頁筆錄），本院審酌上開警詢筆錄作成時，核無違
    法取證或其他瑕疵，認為以之作為本案之證據亦屬適當，依
    據上開規定，該等警詢證詞自得作為本案證據。
二、證人賴奕銘、楊卓昌於偵訊中之具結證詞：
  (一)再按被告以外之人於偵查中向檢察官所為陳述，除顯有不可
    信之情況者外，得為證據，同法第159 條之1 第2 項定有明
    文。偵查中對被告以外之人（包括證人、鑑定人、告訴人、
    被害人及共同被告等）所為之偵查筆錄，或被告以外之人向
    檢察官所提之書面陳述，性質上均屬傳聞證據。惟現階段刑
    事訴訟法規定檢察官代表國家偵查犯罪、實施公訴，依法其
    有訊問被告、證人及鑑定人之權，證人、鑑定人且須具結，
    而實務運作時，檢察官偵查中向被告以外之人所取得之陳述
    ，原則上均能遵守法律規定，不致違法取供，其可信度極高
    ，職是，被告以外之人前於偵查中已具結而為證述，除反對
    該項供述得具有證據能力之一方，已釋明「顯有不可信之情
    況」之理由外，應認該證人於偵查中之陳述具有證據能力。
  (二)查證人賴奕銘、楊卓昌於檢察官偵查中所為業經具結擔保其
    等所述實在之陳述，被告及辯護人均未反對該等證詞之證據
    能力，更無釋明上開證述有何顯不可信之情況，依上說明，
    其等於偵查中之具結證言自有證據能力。
三、扣案之第二級毒品甲基安非他命等物：
    扣案如事實欄所述之第二級毒品甲基安非他命、磅秤等物，
    均與本案事實具有自然的關聯性，並無證據證明係公務員違
    背法定程序或經偽造、變造所取得，被告及其辯護人對此等
    物證均不爭執其證據能力，是認該等扣案物，均得作為本案
    證據。
四、上開毒品之鑑定書：
    按法院或檢察官得囑託醫院、學校或其他相當之機關、團體
    為鑑定，或審查他人之鑑定，並準用第203 條至第206 條之
    1 之規定（不包括第202 條囑託個人鑑定時應命鑑定人於鑑
    定前具結之規定），而鑑定之經過及其結果，應命鑑定人以
    言詞或書面報告，刑事訴訟法第208 條第1 項前段及第206
    條第1 項分別定有明文。查本案為警查扣之上開毒品，由檢
    察官指揮承辦員警分別送往交通部民用航空局航空醫務中心
    、臺北市政府警察局鑑定，該等機關長期受囑託鑑定刑事案
    件之毒品證物，以協助偵辦刑案，所為之鑑定自具有相當之
    專業及可信度，且該等機關之鑑定人員係依法令從事公務之
    人員，亦將鑑定經過及其結果詳細載明於各該鑑定書上（詳
    下述），並無任何顯不可信之情況，參照刑事訴訟法第159
    條第1 項「除法律別有規定」之例外（修法意旨明確指出包
    含同法第206 條）暨同法第159 條之4 第1 款等規定，本案
    所引用各該毒品鑑定書自有證據能力。
五、通訊監察譯文：
  (一)按偵查犯罪機關依法定程序監聽之錄音，係以監聽之錄音帶
    （光碟）為其調查犯罪所得之證據，司法警察依據監聽錄音
    結果予以翻譯而製作之通訊監察譯文，乃該監聽錄音帶（光
    碟）內容之顯示，此為學理上所稱之「派生證據」，屬於文
    書證據之一種。於被告或訴訟關係人對其譯文之真實性發生
    爭執或有所懷疑時，法院固應依刑事訴訟法第165 條之1 第
    2 項之規定，勘驗該監聽錄音帶（光碟）以踐行調查證據之
    程序，俾確認該錄音聲音是否為通訊者本人及其內容與通訊
    監察譯文之記載是否相符，或傳喚該通訊者為證據調查。倘
    被告或訴訟關係人對該通訊監察譯文之真實性並不爭執，即
    無勘驗辨認其錄音聲音之調查必要性，法院於審判期日如已
    踐行提示通訊監察譯文供當事人辨認或告以要旨，使其表示
    意見等程序並為辯論者，其所為之訴訟程序即無不合（最高
    法院97年度台上字第561 號、96年度台上字第1869、1168號
    等判決意旨參照）。
  (二)查本案檢察官於起訴書具體援引98年3 月17日14時15分許證
    人甲○○所持用之0000000000號門號與被告所持用之000000
    0000號門號間之監聽通話內容作為本案證據，並提出警製譯
    文附卷（見98年度偵字第9899號卷--下稱偵卷--第147 頁）
    ，經核對卷存臺灣板橋地方法院檢察署通訊監察書（98年度
    警聲搜字第556 號卷第3 頁），確認該通監聽所得之通話係
    踐行合法通訊監察程序無誤，被告及辯護人業已於準備程序
    表示對該譯文之證據能力沒有意見，本院復已於審理程序中
    提示通訊監察書及上開譯文予其等表示意見，其等均未有所
    爭執，本院審酌後認為以之作為本案之證據亦屬適當，參照
    上開說明暨刑事訴訟法第159 條之5 之明文規定，檢察官所
    引用之上開監聽譯文自有證據能力，均合先敘明。
貳、認定事實：
一、上開事實，雖被告於警詢及偵訊中均矢口否認犯行，但業據
    被告於本院準備及審理程序中全部坦承不諱（見本院卷第34
    頁反面、第59頁以下筆錄），證人賴奕銘、甲○○各於警詢
    或偵訊中就其等分別向被告購買1,000 元之第二級毒品甲基
    安非他命1 小包且旋即為警查扣之情證述甚詳，核與被告供
    詞互相吻合，其中：(一)賴奕銘部分：除有上開其為警查扣之
    甲基安非他命1 包（驗餘淨重0.1917公克）為憑外，另有交
    通部民用航空局航空醫務中心98年3 月25日航藥鑑字第0981
    495 號之毒品鑑定書（見98年度毒偵字第968 號影卷第40頁
    ）、自願受搜索同意書、搜索扣押筆錄、本院98年度簡字第
    2196號刑事判決等件在卷可稽，且被告業已供稱係因賴奕銘
    直接來找他，所以約在住家大樓樓下拿毒品給賴奕銘，並當
    場向他收取買這包毒品的1,000 元，拿到後就回家了，所以
    沒看到賴奕銘為警查獲之經過等情甚詳，此適足以解釋卷存
    通訊監察譯文並未查得該次雙方事先有所通聯之紀錄之緣故
    ，仍堪認賴奕銘證詞及被告供詞屬實無訛；(二)甲○○部分，
    除亦有上開其為警查扣之甲基安非他命1 包（驗餘淨重0.17
    14公克）為憑外，復有交通部民用航空局航空醫務中心98年
    3 月26日航藥鑑字第0981582 號毒品鑑定書（見98年度毒偵
    字第1005號影卷第39頁）、上開「壹、五、(二)」所言之通訊
    監察譯文、通訊監察書、自願受搜索同意書、搜索扣押筆錄
    、臺灣臺北地方法院檢察署98年度毒偵字第1005號緩起訴處
    分書等件在卷可稽，足認當日係甲○○撥打電話向被告購買
    第二級毒品甲基安非他命1,000 元（即譯文所示之行話「一
    張」）無訛，且甲○○所述前往交貨收錢之不詳女子，業據
    被告供稱為其某位綽號「小雅」之成年女性友人，並非其女
    友丙○○，但「小雅」不知道放在煙盒裡的東西為毒品，也
    沒有過問收什麼錢等詞，亦經證人丙○○於本院審理中到庭
    具結堅詞否認為「小雅」（見本院卷第56、57頁筆錄），且
    查無積極證據認被告或丙○○陳述非真，是仍堪認該「小雅
    」之人並非丙○○，且就被告與甲○○間販賣毒品之交易並
    不知情，惟此仍無礙於被告售出該包毒品之事實認定。至於
    被告嗣後為警查獲之經過，除據被告陳述明確外，證人即查
    獲員警楊卓昌已於偵訊中結證甚詳（見偵卷第211 頁筆錄）
    ，在場人丙○○、李冠輝亦於警詢中證述其等見聞之經過，
    並有被告為警在其身上查扣之上開甲基安非他命1 包（驗餘
    淨重6.72公克）、在其住處查扣之磅秤2 台、搭配00000000
    00號門號SIM 卡之行動電話等物為憑，且有臺北市政府警察
    局98年5 月14日北市鑑毒字第94號鑑驗通知書（見偵卷第23
    6 頁）、搜索票、搜索扣押筆錄、通聯調閱查詢單（上開門
    號之申辦名義人為董亞雯）等件在卷可稽，均足以作為證人
    甲○○證詞及被告自白可信之補強證據。
二、綜上所述，被告就其各基於販賣第二級毒品甲基安非他命牟
    利之犯意，分別於上開客觀可分之時、地，各以1,000 元之
    售價賣出第二級毒品甲基安非他命1 小包予賴奕銘及甲○○
    之任意性自白，因該2 人旋即為警查獲並扣得其等甫向被告
    購入之甲基安非他命，且供承係向被告所購買，復為警持搜
    索票前往被告住處查扣甲基安非他命及販賣毒品所用之磅秤
    等物，堪認該本院所為之自白核與事實相符，當可採信為真
    ，前此之警偵訊所辯均係事後卸責之詞，並非實在，從而，
    本案事證已臻明確，被告兩度販賣第二級毒品之犯行均足堪
    認定，自均應依法論科。
參、論罪科刑：
一、按刑法第2 條第1 項之規定，係規範行為後法律變更所生新
    舊法比較適用之準據法，且比較新舊法時，亦應就罪刑有關
    之共犯、未遂犯、想像競合犯、牽連犯、連續犯、結合犯，
    以及累犯加重、自首減輕暨其他法定加減原因（如身分加減
    ）與加減例等一切情形，綜其全部罪刑之結果而為比較並整
    體適用，不能割裂而分別適用有利益之條文（最高法院95年
    第8 次刑庭會議決議及27上字第2615號判例參照）。查被告
    行為後，毒品危害防制條例第4 條於98年5 月20日修正公布
    ，針對當次公布之修正條文，未另定施行日期，至於原毒品
    危害防制條例第36條所規定：「本條例自公布後六個月施行
    。」核其所稱「本條例」係指係92年7 月9 日修正公布之該
    條例，並非指98年5 月20日公布之部分修正條文，是98年5
    月20日公布之毒品危害防制條例修正條文既未明定生效施行
    日期，自應依中央法規標準法第13條對於法規生效施行日之
    規範，自公布日起至第3 日即98年5 月22日發生效力。據此
    ，本案被告行為後，毒品危害防制條例已有修正，被告行為
    時之修正前毒品危害防制條例第4 條第2 項規定：「製造、
    運輸、販賣第二級毒品者，處無期徒刑或7 年以上有期徒刑
    ，得併科新臺幣7 百萬元以下罰金」，修正後則規定：「製
    造、運輸、販賣第二級毒品者，處無期徒刑或7 年以上有期
    徒刑，得併科新臺幣1 千萬元以下罰金」。核修正後之規定
    ，得併科之罰金顯已提高，應以被告行為時之規定對被告較
    為有利；而修正前毒品危害防制條例第17條之規定為：「犯
    第4 條第1 項至第4 項、第5 條第1 項至第4 項前段、第6
    條第1 項至第4 項、第7 條第1 項至第4 項、第8 條第1 項
    至第4 項、第10條或第11條第1 項、第2 項之罪，供出毒品
    來源，因而破獲者，得減輕其刑」，修正後毒品危害防制條
    例第17條則規定：「犯第4 條至第8 條、第10條或第11條之
    罪，供出毒品來源，因而查獲其他正犯或共犯者，減輕或免
    除其刑。犯第4 條至第8 條之罪於偵查及審判中均自白者，
    減輕其刑」，查本案被告雖於審判中自白全部犯行，但於偵
    訊中均矢口否認犯行（見偵卷第268 頁等筆錄），足認其於
    偵查中未自白犯行，無從依修正後之該條例第17條第2 項減
    輕其刑，是修正後之法律規定並無較修正前有利於被告，依
    刑法第2 條第1 項前段之規定，自應一體適用被告行為時之
    修正前毒品危害防制條例，先予敘明。
二、查甲基安非他命係毒品危害防制條例第2 條第2 項第2 款所
    列之第二級毒品，未經許可，不得非法販賣、持有，被告基
    於販賣之意思，分別販賣第二級毒品甲基安非他命各1 小包
    予友人賴奕銘及甲○○，核其所為，均係犯修正前毒品危害
    防制條例第4 條第2 項之販賣第二級毒品罪。被告販賣前持
    有該等毒品之低度行為，為販賣之高度行為所吸收，不另論
    罪。被告利用不知情之成年女子「小雅」替其販賣第二級毒
    品予甲○○，係間接正犯。被告所犯上開2 罪間，犯意各別
    ，行為分殊，犯罪時、地均客觀可分，自應分論併罰。查被
    告兩度販賣第二級毒品甲基安非他命之對象各僅只1 人，售
    出且及時為警查扣之毒品量亦不大，未造成嚴重毒害之擴散
    ，得款亦僅各1,000 元，堪認被告未因此取得鉅額之不法利
    益，綜合其犯罪之情狀以觀，若就其該兩次犯行科以法定最
    低度刑（有期徒刑7 年以上），顯有情輕法重之憾，情堪憫
    恕，故依刑法第59條之規定，就該兩罪均酌減其刑，故無期
    徒刑減為20年以下15年以上有期徒刑，有期徒刑則減輕其刑
    二分之一。又檢察官於起訴書記載被告兩度販賣安非他命云
    云，而安非他命與甲基安非他命同屬安非他命類之中樞神經
    興奮劑，惟2 者本係不同之第二級毒品，仍應究明並更正之
    ，附此敘明。
三、爰審酌毒品之危害甚大，施用者不只殘害自身，其因施用毒
    品而散盡家財、連累家人，或為籌措買毒費用鋌而走險屢屢
    犯罪者，更不可勝計，故毒品所造成之社會問題尤大於施用
    者本身所受之毒害，販賣毒品之人，散播毒害於國人，犯罪
    所造成之損害實非輕微，被告固然兩度販賣毒品，然並非大
    量、多次為之，對象亦非多人，且其年紀尚輕，思慮難免不
    周，並非惡性重大之人，犯後又知坦承全部犯行，且深表悔
    意之意，態度堪稱良好，暨其無前科之素行、生活工作狀況
    、犯罪之動機、目的、手段等一切情狀，認公訴人具體求處
    有期徒刑15年顯然過重，各量處如主文所示之刑，且另定其
    應執行之刑如主文所示。
四、沒收部分：
  (一)扣案如附表編號一、二所示之毒品，均係查獲之第二級毒品
    甲基安非他命，不問是否屬於被告所有，均應依（修正前）
    毒品危害防制條例第18條第1 項前段規定，諭知沒收銷燬；
    至取樣化驗部分，既已驗畢用罄滅失，不另諭知沒收銷燬。
  (二)上開毒品之外包裝袋共3 只，均有防止毒品裸露、逸出及潮
    濕之功用，並便於分裝、攜帶毒品，另扣案之磅秤2 個，可
    供販賣甲基安非他命時秤重分裝之用，且該等之物均為被告
    所有，此業據被告供述明確（見本院卷第61頁筆錄），又係
    被告販賣毒品所用之物，均應依（修正前）毒品危害防制條
    例第19條第1 項之規定宣告沒收。
  (三)被告販賣第二級毒品甲基安非他命予賴奕銘及甲○○之所得
    各1,000 元，亦應依（修正前）毒品危害防制條例第19條第
    1 項宣告沒收，且前開販賣所得均未經扣案，故併諭知如全
    部或一部不能沒收時，以其財產抵償之。
  (四)至於扣案之一粒眠58顆、K 他命2 包，均顯與本案無關，應
    由檢察官另案處理之；又扣案之安非他命吸食器、大麻吸食
    器各1 組，雖係被告所有，但顯與販賣毒品無關，僅係供其
    個人施用毒品所用之器具；另扣案之筆記紙乙張（見偵卷第
    59頁影本），亦無證據證明與被告上開犯行有關；又雖扣案
    之分裝袋1 批可供分裝毒品之用，但顯非用於分裝被告上開
    已售出之毒品，故仍難認與本案有關；再扣案之易利信牌行
    動電話1 具（含上開門號之SIM 卡1 張），依被告所述，僅
    係被告日常生活用以與他人聯絡之物，查無積極證據證明為
    被告販賣毒品所用之聯絡工具，且該SIM 卡又非被告名義所
    申辦，是均不另諭知沒收，附此敘明。
據上論斷，應依刑事訴訟法第299 條第1 項前段，修正前毒品危
害防制條例第4 條第2 項、第18條第1 項前段、第19條第1 項，
刑法第11條、第2 條第1 項前段、第59條、第51條第5 款，判決
如主文。
本案經檢察官林冠佑到庭執行職務。
中    華    民    國    98    年    9     月    16    日
                  刑事第五庭  審判長法  官  黃程暉
                                    法  官  鄭昱仁
                                    法  官  吳勇毅
上正本證明與原本無異。
如不服本判決應於收受送達後10日內向本院提出上訴書狀，並應
敘述具體理由；其未敘述上訴理由者，應於上訴期間屆滿後20日
內向本院補提理由書（均須按他造當事人之人數附繕本）「切勿
逕送上級法院」。
                                    書記官  游秀珠
中    華    民    國    98    年    9     月    18    日
附錄本案論罪科刑法條：
修正前毒品危害防制條例第4條
製造、運輸、販賣第一級毒品者，處死刑或無期徒刑；處無期徒
刑者，得併科新臺幣1 千萬元以下罰金。
製造、運輸、販賣第二級毒品者，處無期徒刑或7 年以上有期徒
刑，得併科新臺幣7 百萬元以下罰金。
製造、運輸、販賣第三級毒品者，處5 年以上有期徒刑，得併科
新臺幣5 百萬元以下罰金。
製造、運輸、販賣第四級毒品者，處3 年以上10年以下有期徒刑
，得併科新臺幣3 百萬元以下罰金。
製造、運輸、販賣專供製造或施用毒品之器具者，處1 年以上7
年以下有期徒刑，得併科新臺幣1 百萬元以下罰金。
前五項之未遂犯罰之。
附表：
┌──┬───────┬────┬───────────┐
│編號│所犯之罪      │販賣對象│諭知沒收銷燬之毒品    │
├──┼───────┼────┼───────────┤
│ 一 │販賣第二級毒品│ 賴奕銘 │第二級毒品甲基安非他命│
│    │              │        │1 包（驗餘淨重0.1917公│
│    │              │        │克）。                │
├──┼───────┼────┼───────────┤
│ 二 │販賣第二級毒品│ 甲○○ │第二級毒品甲基安非他命│
│    │              │        │共2 包（驗餘各淨重0.17│
│    │              │        │14 、6.72 公克）。    │
└──┴───────┴────┴───────────┘


司法院資訊處製作；財團法人民間司法改革基金會備份。
